# 分立企业所得税的财务处理

提问人：zhangfang915 时间：2016-02-20 14:37:02
企业分立产生的企业所得税怎么冲减权益类科目，是先冲减盈余公积然后冲减未分配利润？还是直接冲减未分配利润？

回答人：chenyiwei
不清楚具体情况。如果分立中的企业所得税确实可以直接冲减权益科目的，则应依次冲减资本公积（资本溢价或股本溢价）、盈余公积、未分配利润。